臺灣臺南地方法院刑事判決
109年度易字第1426號
公  訴  人  臺灣臺南地方檢察署檢察官
被      告  吳彥霆


選任辯護人  邱霈云律師
上列被告因詐欺案件，經檢察官提起公訴（109年度偵字第17741
號），本院判決如下：
        主  文
吳彥霆幫助犯洗錢防制法第十四條第一項之洗錢罪，處有期徒刑
肆月，併科罰金新臺幣壹萬元，罰金如易服勞役，以新臺幣壹仟
元折算壹日。
        事  實
一、吳彥霆能預見將金融機構帳戶提供予他人使用，可能作為他
    人收受、提領財產犯罪所得使用，他人提領後即產生遮斷金
    流以逃避國家追訴、處罰之效果，仍基於容任該結果發生而
    不違背其本意之幫助詐欺取財及幫助洗錢之不確定故意，於
    民國109年7月9日上午11時53分許，在址設臺南市○區○○路00
    0號之統一超商樂豐門市，將其所申設之中國信託商業銀行
    帳號000000000000號帳戶（下稱中信銀行帳戶）之提款卡寄
    予真實姓名年籍不詳之人，並透過LINE通訊軟體傳送該提款
    卡密碼及上開中信銀行帳戶之存摺照片予該人，以此方式容
    任該人及其所屬犯罪集團用以收受並提領財產犯罪所得，而
    幫助他人掩飾、隱匿犯罪所得之去向及所在。嗣該人及其所
    屬詐欺集團成員取得上開帳戶之存摺帳號、提款卡及密碼後
    ，即共同意圖為自己不法之所有，基於詐欺取財及洗錢之犯
    意聯絡，於109年7月12日下午3時43分許，撥打電話予黃秀
    美，佯裝係網購平台負責人、台新銀行行員，向黃秀美佯稱
    ：其信用卡遭重複扣款，需至自動櫃員機操作以止扣云云，
    致黃秀美陷於錯誤，於109年7月12日下午4時31分許，匯款
    新臺幣（下同）2萬9,989元至上開中信銀行帳戶，該筆款項
    旋遭上開詐欺集團成員提領殆盡而不知去向及所在。嗣黃秀
    美察覺有異並報警處理，而循線查悉上情。
二、案經黃秀美訴由臺南市政府警察局第六分局報告臺灣臺南地
    方檢察署檢察官偵查起訴。
        理  由
壹、關於證據能力之認定：
一、按被告以外之人於審判外之陳述，雖不符刑事訴訟法第159
    條之1至第159條之4之規定，而經當事人於審判程序同意作
    為證據，法院審酌該言詞陳述或書面陳述作成時之情況，認
    為適當者，亦得為證據，刑事訴訟法第159條之5第1項定有
    明文。本件檢察官、被告吳彥霆及其辯護人於本院準備程序
    時，對於本判決所引用被告以外之人於審判外之言詞或書面
    陳述，已明示同意有證據能力（本院卷第36至37頁），本院
    審酌該等證據作成時之情況，並無違法取證或其他瑕疵，與
    待證事實具有關聯性，證明力非明顯過低，以之作為證據係
    屬適當，認得為證據。
二、另本判決所引用之書證等非供述證據，均與本案犯罪待證事
    實具有證據關聯性，且無證據證明有何違反法定程序取得之
    情事，並經本院於審理期日依法踐行調查證據程序，依刑事
    訴訟法第158條之4規定之反面解釋，亦得為本案之證據使用
    。
貳、認定犯罪事實所憑之證據及理由：
一、訊據被告固坦承有於前揭時、地將上開中信銀行帳戶之提款
    卡寄予他人，並以LINE通訊軟體傳送該帳戶之存摺照片及提
    款卡密碼等事實，惟矢口否認有何幫助詐欺取財及幫助洗錢
    犯行，辯稱：我是因為有急用要辦理貸款，上網查小額貸款
    並加對方LINE聯絡，我跟對方借3萬元，約定1個月要還1萬
    元，利息1個月3,000元，對方要我將存摺及身分證之照片拍
    給他、將提款卡寄給他並告知提款卡密碼，說要確認帳戶是
    我的、以後用該帳戶還錢，並說之後會主動聯絡我面交借款
    ，但我照做之後對方就不理我了，我有傳訊息跟打電話給對
    方，對方都沒有回覆，之後就封鎖我了，也沒有把提款卡還
    我，我不知道提款卡可以作為詐騙使用，想說提款卡沒有錢
    ，所以沒有特別去辦理掛失云云。辯護人則以：被告於案發
    時年僅19歲，除曾於速食店打工以外，幾乎全無社會經驗，
    因被告於109年6月至7月間購買需款3萬多元之遊戲點數，無
    力付款，也不敢向家人求助，又因尚無信用基礎，無法透過
    金融機構貸款，不得不上網搜尋是否有其他借貸之方法，在
    搜尋到民間借貸之廣告資訊後，對方指示被告將提款卡寄出
    ，而被告從未有借貸經驗，對於一般金融機構較為嚴謹之信
    貸程序一無所知，且急需資金，遂不疑有他，依指示將提款
    卡寄出，嗣被告無法聯絡上對方，始驚覺有異，而現今詐欺
    集團以詐騙方式取得人頭帳戶，時有所聞，且詐欺集團詐欺
    他人財物，事先必備有一番說詞，一般民眾為其等能言善道
    之說詞所惑，而為不合常理之舉措者，屢見不鮮，仍不能排
    除有人因一時疏忽、輕率而誤信辦理貸款需提供帳戶資料而
    交付帳戶之情形，故在信用不佳、經濟拮据之情形下，因急
    需貸款而過於操切，實難期待一般民眾均能詳究細節、提高
    警覺而免遭詐騙、利用，本件被告因需款孔急，思慮欠周，
    為辦理貸款而聽信對方指示交付提款卡、密碼及存摺照片，
    不能徒以客觀合理之智識經驗，遽論被告對於上開帳戶資料
    將供他人作為詐欺財物匯款之工具有所預見，且被告曾多次
    主動以LINE詢問借款進度，亦堪認被告於交付上開帳戶資料
    當下，並未意識到其所提供之資料將遭人為任何不法利用，
    又本案無證據可證被告提出上開帳戶資料後有獲得如何之對
    價，衡情被告當無任意交付帳戶提供不認識之人行騙，而甘
    冒陷己於刑事訴追處罰之風險，要難僅以被告提供上開帳戶
    資料之行為，遽為臆測被告主觀上必有幫助詐欺取財、幫助
    洗錢之直接或間接故意，本諸無罪推定原則，被告之犯行自
    屬不能證明等語為被告辯護。
二、經查，被告於109年7月9日上午11時53分許，在址設臺南市○
    區○○路000號之統一超商樂豐門市，將其所申設之上開中信
    銀行帳戶之提款卡寄予真實姓名年籍不詳之人，並透過LINE
    通訊軟體傳送該提款卡密碼及上開中信銀行帳戶之存摺照片
    予該人等情，業據被告供承在卷（本院卷第79頁），並有統
    一超商交貨便之貨態查詢系統單1份（警卷第13頁）、被告
    寄件之收據、信封、包裝照片及被告拍攝上開帳戶存摺、身
    分證照片共5張（警卷第12頁及其反面）在卷可稽。而取得
    被告上開中信帳戶之存摺帳號、提款卡及密碼之人及其所屬
    詐欺集團成員，於109年7月12日下午3時43分許，撥打電話
    予黃秀美，佯裝係網購平台負責人、台新銀行行員，向黃秀
    美佯稱：其信用卡遭重複扣款，需至自動櫃員機操作以止扣
    云云，致黃秀美陷於錯誤，於109年7月12日下午4時31分許
    ，匯款2萬9,989元至上開中信銀行帳戶，該筆款項旋遭上開
    詐欺集團成員提領殆盡等情，亦據證人即告訴人黃秀美於警
    詢時證述明確（警卷第4至5頁），並有國泰世華銀行客戶交
    易明細表、中國信託商業銀行股份有限公司109年8月20日中
    信銀字第109224839205882號函所附被告上開中信銀行帳戶
    開戶基本資料、存款交易明細及自動化交易LOG財金交易資
    料、內政部警政署反詐騙諮詢專線紀錄表、桃園市政府警察
    局平鎮分局北勢派出所受理詐騙帳戶通報警示簡便格式表、
    受理各類案件紀錄表、受理刑事案件報案三聯單、金融機構
    聯防機制通報單各1份、告訴人與詐欺集團成員通話紀錄翻
    拍照片1張在卷可稽（警卷第6、7、8至11、14至18頁），復
    為被告所不爭執（本院卷第37至38頁），是被告所有之上開
    中信銀行帳戶提款卡、密碼及存摺帳號資料，確係由本案詐
    欺集團成員持以供作收受告訴人遭詐騙匯入款項之帳戶使用
    ，且該集團成員旋即持提款卡透過自動櫃員機自帳戶內提領
    該筆款項，此部分事實先堪認定。
三、被告及辯護人雖以前詞置辯，惟：
　㈠刑法上之故意，可分為確定故意（直接故意）與不確定故意
    （間接故意），所謂「不確定故意」，係指行為人對於構成
    犯罪事實，預見其發生而其發生並不違反其本意者，刑法第
    13條第2項定有明文。幫助犯之故意，以行為人主觀上認識
    被幫助者正欲從事犯罪或係正在從事犯罪，且該犯罪有既遂
    之可能，而其行為足以幫助他人實現構成要件者，即具有幫
    助故意，並不以行為人確知被幫助者係犯何罪名為必要，只
    要概略認識該特定犯罪之不法內涵即可。眾所周知，金融帳
    戶之申辦並無任何條件限制，任何人均可在不同之金融機構
    申請多數帳戶使用，且金融帳戶係銀行業者與特定個人約定
    金融交易之專屬識別，因申請帳戶時需提出個人身分證明文
    件，而與申請人間有一定的代表性或連結關係，一般情況多
    僅供自己使用，縱遇特殊情況而需交付他人使用，亦必深入
    瞭解用途及合理性，或與實際使用人間有一定之親誼或信賴
    關係，始予提供。況從事財產犯罪之不法份子，為掩飾其不
    法行徑，以避免執法人員循線查緝，經常利用收購方式大量
    取得他人之金融帳戶，亦常以薪資轉帳、辦理貸款、質押借
    款等事由，使他人交付金融帳戶之存摺、提款卡及密碼，以
    確保犯罪所得免遭查獲，類此案件在社會上層出不窮，亦屢
    經報章雜誌、電視、廣播等新聞媒體及電子網路再三披露，
    衡諸目前社會資訊之普及程度，一般人對上情均應知之甚詳
    ，故避免此等專屬性甚高之物品被不明人士利用為財產犯罪
    之工具，亦為一般生活認知所應有之認識。則依一般人之社
    會通念，如匯入帳戶內之款項來源正當，大可自行申辦帳戶
    ，苟其不以自己名義申辦帳戶取得款項，反而收購或借用別
    人之金融帳戶以供使用，並要求提供提款卡及告知密碼，則
    提供金融帳戶者，不論名目是變賣、出租或出借，抑有無對
    價或報酬，更不管受告知之用途為何，對於該帳戶可能作為
    對方收受、提領特定犯罪所得使用，對方提領後會產生遮斷
    金流以逃避國家追訴、處罰之效果等節，當可預見。
　㈡查被告就其申辦貸款過程，於警詢、檢察事務官詢問及本院
    審理中供稱：我在網路查到小額借貸廣告，就加對方的LINE
    聯絡，已忘記對方LINE的帳號及名稱，也不知道對方的真實
    姓名及聯絡方式，對方也沒有說是什麼公司，我當時跟對方
    說要借3萬元，並約定1個月要還1萬元、利息1個月3,000元
    ，對方說關於還錢方式之後會再跟我聯絡，要我將存摺及身
    分證之照片拍給他、將提款卡寄給他並告知提款卡密碼，說
    要確認該帳戶是我的，而且要測試我的提款卡是否可以使用
    ，如果可以使用，以後就以該帳戶還錢，用提款卡扣該帳戶
    內的錢，並說幾天後會主動聯絡我面交借貸之款項，當天會
    一併將提款卡還給我，還沒提到要約在哪裡面交，我照對方
    指示做了之後，對方就不理我了，我有傳訊息跟打電話給對
    方，對方都沒有回覆，之後就封鎖我了，也沒有把提款卡還
    我，我想說應該是被騙了，就把對方封鎖、刪除對話紀錄等
    語（警卷第1至3頁反面，偵卷第27至29頁，本院卷第79至85
    頁），而依被告上開所述申辦貸款過程，被告係透過網路小
    額借貸廣告上所留之LINE聯絡方式與對方聯繫欲申辦貸款，
    並未與該人實際碰面接洽，亦不知該人之真實姓名、任職公
    司名稱及其他聯絡方式，甚至隔一段時間已忘卻該人LINE帳
    號，顯見被告對於該LINE帳號使用者之真實姓名年籍資料、
    背景、所任職之公司名稱、公司負責人與公司之規模等節全
    然陌生，亦未有何特殊交情或信任關係，其寄出上開帳戶提
    款卡後亦無法主動聯繫取回，與一般提供帳戶給具有一定親
    誼或信賴關係之人使用並深入了解用途及合理性之情形有異
    ，實無從以其所稱對方表示收取提款卡之目的僅係單純作為
    貸款用途，即確信自己所提供之提款卡不會遭該人作為不法
    使用。又被告不瞭解對方背景或任職單位，提款卡寄件地址
    亦係統一超商門市，而非任何銀行或公司所在地，則被告對
    於對方如何有能力協助辦理貸款、後續如何進行貸款程序、
    貸款之還款方式為何、提款卡如何取回等情，均無所確知，
    僅能單憑對方之片面陳述，且任憑對方是否主動聯繫，並單
    純仰賴對方主動交還提款卡，甚且，依被告上開所述，對方
    要求被告提供提款卡及密碼之目的，係為確認該帳戶為被告
    所有、測試提款卡是否可以使用，並表示要使用該提款卡提
    領帳戶內的錢作為被告還款方式，然又向被告表示幾天後辦
    理貸款成功後會一併將借款及提款卡交給被告，則以其說法
    ，倘其取得提款卡之目的係為日後取得還款，又如何會約定
    隨即返還該提款卡予被告？上開辦理貸款之方式顯不合邏輯
    。再者，倘若對方係欲協助被告辦理貸款，理應先了解被告
    之財產及收入狀況，並要求被告提供相關薪資證明或財力證
    明文件，以供徵信使用，或寄送相關契約文件供被告填寫以
    供審核，或要求被告提供擔保品或簽發本票作為擔保，然依
    被告上開所述申辦過程，對方僅要求被告上傳身分證及存摺
    照片、交付提款卡並告知密碼，被告既未提供相關薪資證明
    及財力證明文件，亦未簽立任何申辦文書、借貸契約或本票
    ，復未抵押或質押任何擔保品，顯與一般認知之借貸常情相
    違，而被告提供上開中信銀行帳戶資料予他人時，係年滿20
    歲之心智成熟之人，且被告於本院審理時供稱其係高職畢業
    ，本案案發前曾從事肯德基速食店之員工等語（本院卷第86
    頁），可知被告於本案案發時並非毫無社會經驗之人，縱然
    被告無任何貸款經驗，其以自己作為貸與人之立場設想，在
    出借金錢予陌生人之前，當會先確保對方有能力還款，而要
    求對方出具財力證明或提供擔保，避免日後無從討回借款，
    是其對於一般借貸常情自難諉稱毫無所悉，況被告供稱其當
    時工作是領現金，沒有薪轉紀錄，所以銀行拒絕讓其申辦貸
    款等語（警卷第2頁及其反面），可見被告曾就自身可否向
    銀行貸款一事有所詢問，並知悉依自身狀況無法通過銀行核
    貸，則依被告之年紀、智識程度及社會經驗，其對於上開申
    辦貸款管道、方式及對方提出交付提款卡及密碼、存摺照片
    之要求，有相當可疑之處而恐為不法用途一情，應可預見。
　㈢再依被告所述其曾任速食店員工並以上開中信銀行帳戶作為
    薪轉帳戶，且本案案發前該帳戶之使用者只有其1人（偵卷
    第27頁），並參諸被告上開中信銀行帳戶交易明細，可見被
    告於案發前之108年1月至109年5月間，有多次持提款卡提領
    款項、轉帳之紀錄，此有中國信託商業銀行股份有限公司10
    9年10月14日中信銀字第109224839254985號函所附存款交易
    明細資料1份在卷可佐（偵卷第11至17頁），則被告對於提
    款卡之使用特性自屬清楚明瞭，當知任何持有提款卡並知悉
    密碼及存摺帳號之人均可匯入款項至該帳戶，並自該帳戶內
    提領款項或轉帳等情，其亦可認知將上開中信銀行存摺照片
    、提款卡及密碼一併交付未曾謀面且毫不相識之不明人士後
    ，其再無任何能力足以控制對方如何使用其所交付之帳戶資
    料，堪認被告實可預見其將上開帳戶資料交付他人，他人即
    可支配使用該帳戶，其帳戶極易淪為他人從事財產犯罪之工
    具，被告猶將上開帳戶資料交付予身分不明之陌生人，顯然
    不顧提供金融帳戶之後果，乃牽涉涵括詐欺取財、洗錢在內
    之不法用途，且在無法獲悉、無從追索實際使用者之情況下
    ，於交付帳戶當時無防果措施，亦再也無法制止助益詐欺取
    財、洗錢等犯罪之遂行，造成掩飾、隱匿金流之結果，形成
    了犯罪循索查緝之阻礙。則本件被告提供上開帳戶資料時，
    既能預見帳戶可能被不法份子用以當作詐欺取財犯罪之人頭
    帳戶，供被害人匯入款項後，提領該等款項之用，且在不法
    份子提領該等犯罪所得後，即會產生遮斷資金流動軌跡以逃
    避國家追訴、處罰之效果，其所認知之不法，自包括詐欺取
    財與洗錢，其主觀上對於所提供之帳戶將幫助他人從事詐欺
    取財犯罪，且幫助遮斷金流以阻隔查緝贓款流向等節有所認
    知，殆無疑義。而被告能預見上情，猶交付上開帳戶予他人
    使用，容任所生之流弊與後果，洵有幫助詐欺取財及幫助他
    人掩飾、隱匿詐欺取財犯罪所得之去向暨所在之不確定故意
    。被告及辯護人辯稱被告不知情提款卡可作為詐騙使用，且
    被告係因購買遊戲點數需款孔急，其年輕又無貸款經驗，始
    依對方指示交付帳戶資料，並多次詢問貸款進度，復未收取
    對價，被告主觀上不具幫助犯意云云，自不足採，而所舉購
    買遊戲點數之交易紀錄擷圖10張（本院卷第45至54頁），僅
    足以證明被告有借款需求，亦無從為有利於被告之認定。
四、綜上，被告提供上開中信銀行帳戶資料予該詐欺集團成員供
    作收受及提領告訴人遭詐騙匯入款項之帳戶使用，助益該詐
    欺集團遂行詐欺取財及洗錢犯行，且其主觀上具有幫助詐欺
    取財、幫助洗錢之不確定故意甚明，被告前開所辯無非係飾
    卸諉責之詞，不足為採。是本案事證明確，被告上開幫助詐
    欺取財及幫助洗錢犯行洵堪認定，應依法論科。
參、論罪科刑：
一、刑法上之幫助犯，係對於犯罪與正犯有共同之認識，而以幫
    助之意思，對於正犯資以助力，而未參與實施犯罪之行為而
    言。如未參與實施犯罪構成要件之行為，且係出於幫助之意
    思提供助力，即屬幫助犯，而非共同正犯。查被告基於幫助
    他人詐欺取財及幫助他人掩飾、隱匿財產犯罪所得之去向及
    所在之不確定故意，提供上開帳戶資料予他人使用，經該人
    及所屬犯罪集團成員用以作為收受詐欺取財犯罪所得財物及
    洗錢之犯罪工具，其所為僅為他人詐欺取財及洗錢犯行提供
    助力，過程中並無證據證明被告係以正犯之犯意參與，或有
    直接參與詐欺取財及洗錢之構成要件行為，充其量僅足認定
    係詐欺取財及洗錢之構成要件以外之幫助行為，尚難遽認與
    實行詐欺取財及洗錢犯罪之集團成員間有犯意聯絡及行為分
    擔。是核被告所為，係犯刑法第30條第1項前段、同法第339
    條第1項之幫助詐欺取財罪，及刑法第30條第1項前段、洗錢
    防制法第2條第2款、第14條第1項之幫助一般洗錢罪。
二、被告以一交付帳戶資料之行為觸犯上開2罪名，為想像競合
    犯，應依刑法第55條規定，從一重論以幫助一般洗錢罪。公
    訴意旨雖漏未論及被告幫助洗錢之犯罪事實，惟此部分與起
    訴書所載幫助詐欺取財犯罪事實有裁判上一罪關係，為起訴
    效力所及，本院自應併予審究，且經本院當庭諭知被告此部
    分另可能涉犯刑法第30條第1項前段、洗錢防制法第2條第2
    款、第14條第1項之幫助一般洗錢罪（本院卷第74頁），無
    礙於被告防禦權之行使。
三、被告以幫助他人犯罪之意思而參與犯罪構成要件以外之行為
    ，所犯情節較正犯輕微，爰依刑法第30條第2項規定，按正
    犯之刑減輕之。
四、爰審酌被告將上開帳戶資料交予他人使用，助益他人詐欺取
    財及掩飾、隱匿犯罪所得之去向及所在，雖本身未實際參與
    詐欺取財及洗錢之犯行，相對於正犯之責難性較小，然造成
    告訴人之財產損害，且致使告訴人事後向幕後犯罪集團成員
    追償及刑事犯罪偵查之困難，實有不該；復考量被告犯罪動
    機、目的、手段、告訴人所受財產損失金額，以及其否認犯
    行、迄未與告訴人達成民事和解及賠償其損失之犯後態度，
    兼衡被告無任何前科之素行，暨其於本院審理中自述所受教
    育程度為高職畢業、未婚、無子女、目前擔任開分員、月收
    入約3萬元、無需扶養父母親等智識程度及家庭經濟生活狀
    況（本院卷第86頁）等一切情狀，量處如主文所示之刑，並
    就併科罰金部分，諭知易服勞役之折算標準。又洗錢防制法
    第14條第1項洗錢罪之法定本刑為7年以下有期徒刑，非刑法
    第41條第1項前段規定得易科罰金之罪，是被告本案所受刑
    之宣告，不得為易科罰金之諭知，附此敘明。
肆、沒收部分：
    按犯第14條之罪，其所移轉、變更、掩飾、隱匿、收受、取
    得、持有、使用之財物或財產上利益，沒收之，洗錢防制法
    第18條第1項前段固有明文，而其立法理由係為沒收洗錢行
    為標的之財物或財產上利益，惟該條文並未規定「不論屬於
    犯罪行為人與否」均沒收之，自仍以屬於犯罪行為人者為限
    ，始應予以沒收。查本件被告並未親自提領告訴人匯入上開
    帳戶內之款項，且無證據證明被告實際管領、處分該等款項
    ，自無從依上開規定宣告沒收。又被告就本案犯行始終否認
    其獲有對價，且無積極證據證明被告有因提供帳戶而收取對
    價，依卷內現存事證尚不足以認定被告本案有何犯罪所得，
    無從宣告沒收或追徵，附此敘明。
據上論斷，應依刑事訴訟法第299條第1項前段，洗錢防制法第2
條第2款、第14條第1項，刑法第11條前段、第30條第1項前段、
第2項、第339條第1項、第55條、第42條第3項前段，刑法施行法
第1條之1第1項，判決如主文。
本案經檢察官蔡宗聖提起公訴，檢察官吳坤城到庭執行職務。
中　　華　　民　　國　　110 　年　　3 　　月　　16　　日
                  刑事第六庭   審判長法　官  黃琴媛
                                     法  官  孫淑玉
                                     法  官  吳彥慧
以上正本證明與原本無異。
如不服本判決應於收受本判決後20日內向本院提出上訴書狀，並
應敘述具體理由。其未敘述上訴理由者，應於上訴期間屆滿後20
日內向本院補提理由書狀（均須按他造當事人之人數附繕本）「
切勿逕送上級法院」。 
　　　　　　　　　　　　　　　　　   書記官  張儷瓊
中　　華　　民　　國　　110 　年　　3 　　月　　17　　日
附錄本案論罪科刑法條：
洗錢防制法第2條
本法所稱洗錢，指下列行為：
一、意圖掩飾或隱匿特定犯罪所得來源，或使他人逃避刑事追訴
    ，而移轉或變更特定犯罪所得。
二、掩飾或隱匿特定犯罪所得之本質、來源、去向、所在、所有
    權、處分權或其他權益者。
三、收受、持有或使用他人之特定犯罪所得。

洗錢防制法第14條
有第二條各款所列洗錢行為者，處7年以下有期徒刑，併科新臺
幣5百萬元以下罰金。
前項之未遂犯罰之。
前二項情形，不得科以超過其特定犯罪所定最重本刑之刑。

中華民國刑法第339條第1項
意圖為自己或第三人不法之所有，以詐術使人將本人或第三人之
物交付者，處5年以下有期徒刑、拘役或科或併科50萬元以下罰
金。